臺灣臺北地方法院刑事裁定　
111年度聲字第835號
聲  請  人  
即  被  告  張丘豫
選任辯護人  錢美華律師
上列聲請人即被告因違反毒品危害防制條例等案件（111年度重
訴字第10號），對於受命法官於中華民國111年5月12日所為之羈
押處分不服，聲請撤銷原處分，本院合議庭裁定如下：
    主  文
聲請駁回。
    理  由
一、聲請意旨詳如附件之刑事準抗告狀所載。
二、按對於審判長、受命法官、受託法官或檢察官所為關於羈押
    之處分有不服者，受處分人得於為處分之日起或處分送達後
    5日內，聲請所屬法院撤銷或變更之，刑事訴訟法第416條第
    1項第1款、第3項定有明文。又抗告法院認為抗告無理由者
    ，應以裁定駁回之，此於依第416條聲請撤銷審判長、受命
    法官、受託法官或檢察官所為各項處分時，亦有所準用，刑
    事訴訟法第412條、第416條第4項復規定甚明。又按羈押被
    告之目的其本質在於確保訴訟程序得以順利進行、或為確保
    證據之存在與真實、或為確保嗣後刑罰之執行，而對被告所
    實施剝奪其人身自由之強制處分，而被告有無羈押之必要，
    法院僅須審查被告犯罪嫌疑是否重大、有無羈押原因、以及
    有無賴羈押以保全偵審或執行之必要，由法院就具體個案情
    節予以斟酌決定，如就客觀情事觀察，法院許可羈押之裁定
    或延長羈押之裁定，在目的與手段間之衡量並無明顯違反比
    例原則情形，即無違法或不當可言，且關於羈押原因之判斷
    ，尚不適用訴訟上之嚴格證明原則。再按刑事訴訟法第101
    條第1項第3款所謂之「相當理由」，係指重罪羈押之發動，
    被告如何併存有逃亡或滅證之虞，於判斷具體個案之情況，
    應有「合理之依據」，不得出以揣測；與第一、二款之所定
    ，僅止程度判斷上之差異（說服法院之程度），並非本質有
    何不同，而在整體評價上，針對所有不利於被告之情狀，舉
    凡得以任何方式之調查，本乎刑事科學之經驗為綜合判斷，
    而足以使具有一般社會通念之人多數認為具有相當高蓋然性
    之可信度者即可。其門檻固毋須達於足認確已存在之程度，
    但仍應高於「合理之懷疑」，最高法院98年度台抗字第691
    號裁定可資參照。
三、經查：
　㈠本件聲請人於民國111年5月12日收受押票後，於同年月16日
    具狀提出準抗告，此有本院訊問筆錄、押票及蓋有本院收狀
    戳章之聲請人刑事準抗告狀附卷可稽。揆諸前揭說明，堪認
    本件聲請並未逾法定期間，其聲請為合法，先予敘明。
　㈡聲請人前經原受命法官於111年5月12日訊問後，認為聲請人
    涉犯毒品危害防制條例第4條第2項犯罪嫌疑重大，且上開犯
    行係屬最輕本刑10年以上有期徒刑之罪，按一般常情，為規
    避己身責任，有較高之逃亡機率，且本案起訴涉嫌運輸之大
    麻毛重甚重，如該批大麻順利到手，聲請人可獲有重賞，經
    衡酌比例原則且為保全將來之審判以及執行，堪認羈押之原
    因及必要俱在，爰依刑事訴訟法第101條第1項第3款之規定
    予以羈押等情，業據本院依職權調閱本院111年度重訴字第1
    0號卷宗核閱屬實。
　㈢聲請人業已坦承起訴書所載犯罪事實，且有起訴書證據清單
    所載各項證據在卷可憑，形式上足認聲請人涉犯毒品危害防
    制條例第4條第2項之運輸第二級毒品、懲治走私條例第2條
    第1項之私運管制物品進口等犯罪嫌疑重大。
　㈣聲請人所涉運輸第二級毒品罪嫌，其法定刑為無期徒刑或10
    年以上有期徒刑（得併科新臺幣1,500萬元以下罰金），是
    聲請人所涉係刑事訴訟法第101條第1項第3款所規定最輕本
    刑有期徒刑5年以上之罪。又本案查獲之第二級毒品四氫大
    麻酚數量非少（毛重1071.97公克，淨重1016.97公克），危
    害社會治安及國民健康甚鉅，日後若經有罪判決確定，所宣
    告之刑恐非輕微，聲請人將面臨重責加身，而重罪常伴有逃
    亡之高度可能，此係趨吉避凶、脫免刑責之基本人性，縱令
    聲請人有正當工作且家庭功能健全，仍無從確保聲請人交保
    後避不到庭之情形，是聲請意旨並不足採。本件既足認聲請
    人具有逃亡之相當或然率存在，業已該當刑事訴訟法第101
    條第1項第3款「相當理由」之認定標準，又相較於其他侵害
    人身自由較輕微之替代手段，非予羈押，不足確保日後審判
    及執行之順利進行，故聲請人應有羈押之必要。
　㈤聲請意旨雖主張：原處分毫無說明有何相當理由足認聲請人
    涉有高度逃亡之虞，悖於司法院大法官釋字第665號解釋意
    旨等語，惟揆諸首揭實務見解，刑事訴訟法第101條第1項第
    3款與同條項第1、2款間，僅屬程度上之區別，並非本質不
    同，而原處分業已依憑卷證，衡酌本案情節（包含被告涉嫌
    運輸毒品之數量、被告因本案可能獲得之酬金等情），認定
    被告本案情節非輕，有較高之逃亡機率，並非未置片語。又
    聲請意旨雖主張：被告受有高額酬金乙事，不能排除係同案
    被告朱崇瑋片面杜撰等語，然羈押審查本無從適用嚴格證明
    原則，聲請意旨上開指摘涉及實體事實之認定，自須待證據
    調查後始能釐清，原處分基於現存卷證將前情納入斟酌，核
    屬本於職權之適法行使，尚難率認有何顯然違誤。
四、綜上所述，原受命法官訊問聲請人後，認其犯罪嫌疑重大，
    且有前揭刑事訴訟法第101條第1項第3款羈押之原因，非予
    羈押顯難進行審判，確有羈押必要，基於訴訟程序順暢進行
    及發現真實等重大公共利益的考量，附具理由說明認定審酌
    之依據，而為羈押之強制處分，核屬原受命法官本於職權之
    適法行使，本院審酌上開各情，原處分各項裁量亦無任何違
    法、不當或逾越比例原則之處，則聲請人執前詞指摘原處分
    不當而聲請撤銷，為無理由，應予駁回。
五、依刑事訴訟法第416條第4項、第412條，裁定如主文。
中　　華　　民　　國　　111 　年　　5 　　月　　20　　日
　　　　　　　　　刑事第五庭　審判長法　官　李小芬
　　　　　　　　　　　　　　　　　　法　官  林虹翔
　　　　　　　　　　　　　　　　　　法　官  林志洋
以上正本證明與原本無異。
本裁定不得抗告。
                                    書記官  黃傳穎
中　　華　　民　　國　　111 　年　　5 　　月　　20　　日
附件：刑事抗告狀